【裁判字號】    92,交抗,135
【裁判日期】    920227
【裁判案由】    違反道路交通管理處罰條例
【裁判全文】
臺灣高等法院刑事裁定                            九十二年度交抗字第一三五號
    抗告人即
    受處分人    甲○○
右抗告人因違反道路交通管理處罰條例案件，不服台灣板橋地方法院中華民國九十一
年十二月三十一日裁定（九十一年度交聲字第一六八一號），提起抗告，本院裁定如
左：
    主  文
抗告駁回。
    理  由
一、本件抗告意旨略以：抗告人確實有二段式左轉，警員於原審所述與事實不符，時
    隔已久，還能記如此清楚，且在夜間，實悖離常情，為此提起抗告云云。
二、按汽車駕駛人轉彎時，不依標誌、標線、號誌指示者，處二百元以上、六百元以
    下之罰鍰，道路交通管理處罰條例第四十八條第二款定有明文。
三、本件抗告人即異議人甲○○於民國九十一年九月九日晚上十一時三十八分許，騎
    乘ＨＢＲ─九三○號機車，行經臺北市○○路○段與信義路五段口左轉時，未依
    規定行二段式左轉，為警當場攔停舉發之事實，有舉發違反道路交通管理事件通
    知單一紙在卷可憑，抗告人於原審辯稱：伊當時自信義路行至基隆路口，號誌剛
    好由綠燈變成紅燈，其剛好行至待轉區待轉，就順勢在基隆路口向南行駛，卻遭
    警攔停，舉發其未行二段式左轉，惟伊確有行二段式左轉，係警誤行舉發云云。
四、經查原審經傳喚舉發之警員黃俊棋已到庭結稱：「當天我站在基隆路與信義路口
    西南角空地上，也就是世貿斜對面，可以看到基隆路的來車及號誌，當時異議人
    是由信義路東往南直接左轉，我看到異議人直接左轉就把他攔下來。當時信義路
    號誌是綠燈，但信義路是單行道，不可以進入，車輛只可以往基隆路南北方向，
    不可西向進入信義路，那個路段有機車兩段式左轉標誌，機車應該要行駛到基隆
    路的機車待轉區左轉，不可以直接左轉。當地待轉區位置與他直接左轉位置相差
    很遠，異議人是直接從信義路左轉過來，我當時距離異議人大約十公尺左右，而
    且當時並非尖峰時間，車流量並不多，我不可能有誤認情形。」等語（見原審九
    十一年十二月二日訊問筆錄），並據證人提出現場路口照片三張在卷可憑，是衡
    情證人與抗告人既素未謀識，自無任意誣指攔停舉發之必要，抗告人辯稱係警誤
    行舉發云云，自不足採。其違規事實足堪認定。
五、原審因認原處分機關依首揭規定，裁處抗告人罰鍰二百元（折合新臺幣六百元）
    ，並依道路交通管理處罰條例第六十三條第一項規定記違規點數一點，核無違誤
    ，乃裁定駁回抗告人在原審之異議，經核原裁定認事用法，尚無違誤。抗告人仍
    執前詞指摘原裁定不當，為無理由，應予駁回。
據上論結，應依道路交通管理處罰條例第八十九條，刑事訴訟法第四百十二條，裁定
如主文。
中    華    民    國      九十二    年       二       月      二十七    日
                              臺灣高等法院交通法庭
                                  審判長法  官  陳  祐  治
                                        法  官  王  炳  梁
                                        法  官  楊  炳  禎
右正本證明與原本無異。
不得再抗告。
                                        書記官  廖  素  花
中    華    民    國      九十二    年       三       月        六      日


司法院資訊處製作；財團法人民間司法改革基金會備份。
